【裁判字號】    90,交上易,1904
【裁判日期】    901231
【裁判案由】    過失傷害
【裁判全文】
臺灣高等法院臺南分院刑事判決            九十年度交上易字第一九四號    Ｇ
      上  訴  人  臺灣臺南地方法院檢察署檢察官
      被      告  丙  ○  ○
右上訴人因被告過失傷害案件，不服臺灣臺南地方法院九十年度交易字第三二八號中
華民國九十年十月二十三日第一審判決（起訴案號：臺灣臺南地方法院檢察署九十年
度偵字第一八八九號），提起上訴，本院判決如左：
      主      文
上訴駁回。
      事      實
一、丙○○明知未考取普通小客車駕駛執照不得駕駛車輛，竟於民國九十年一月六日
    中午十二時許，駕駛車牌號碼ＴＨ─七四五五號自用小客車，沿台南市○○路○
    段快車道由東往西方向行駛，途經該路與海佃路四段四０九巷之無號誌之交岔路
    口，即往南左轉入海佃路四段四０九巷時，理應注意車輛行駛時，駕駛人應注意
    車前狀況，並隨時採取必要之安全措施，及行經無號誌之交岔路口，應減速慢行
    ，作隨時停車之準備，而依當時天候晴朗、日間自然光線、路面乾燥無缺陷、道
    路上未有任何障礙物、視距復屬良好等情形以觀，客觀上亦無不能注意之情事，
    其竟疏於注意及此，致其自用小客車左前輪撞及由西向東穿越海佃路四０九巷亦
    疏未注意左右來車之幼童甲○○（係八十二年十一月九日出生），使甲○○受有
    右脛開放性骨折，併骨露出及皮膚壞死等傷害。
二、案經被害人甲○○之父乙○○訴由台南市警察局第三分局移送臺灣臺南地方法院
    檢察署檢察官偵查起訴。
    理  由
一、訊之被告丙○○固坦承於右揭時、地，無照駕車撞及甲○○，致甲○○受有傷害
    之事實，惟否認其有何過失傷害犯行，辯稱：我當時時速約十五、十六公里，是
    要到安定國小載小孩，有減速慢行，我的車頭已經過了三分之一，是甲○○自己
    衝出來，才會撞到他，而他的腳壓在我左前輪下，但沒有壓過去云云。
二、經查：
  (1)右揭犯罪事實，已據告訴人乙○○於原審指訴綦詳，並有道路交通事故調查報告
    表一紙、現場照片六張、奇美醫學中心診斷證明書一紙、甲○○受傷照片五張附
    卷可參。
  (2)按車輛行駛時，駕駛人應注意車前狀況，並隨時採取必要之安全措施，及行經無
    號誌之交岔路口，應減速慢行，作隨時停車之準備，道路交通安全規則第九十四
    條第三項前段、第九十三條第一項第四款定有明文。次查，被告丙○○所駕自用
    小客車在肇事現場留有五．七公尺剎車痕，而該路段係屬瀝青乾燥路面，此有道
    路交通事故調查報告表之事故現場圖及路面狀況乙欄載明可考，依司法行政部於
    六十二年五月九日所頒定之「一般公路汽車煞車距離、行車速度對照表」，以最
    有利於被告之三年以上瀝青乾燥路面為基準推算，被告肇事前之行車速度，顯逾
    時速三十公里。又依被告供稱，其肇事前係為前往安定國小，接載其子女放學，
    足見被告應知悉肇事地點鄰近國小，為顧及學童安全，於放學時段入該無號誌交
    岔路口，自應減速慢行，作隨時停車之準備，並注意前述規定，而依當時情形，
    客觀上亦無不能注意之情事，其竟疏於注意車前狀況及減速慢行，致撞及穿越道
    路之被害人甲○○，是被告之駕駛行為，顯有過失。況本件經送台灣省台南區行
    車事故鑑定委員會、臺灣省車輛行車事故覆議鑑定委員會鑑定，亦均持相同見解
    ，復有上二鑑定委員會九十年五月四日南鑑字第九００四六七號函及鑑定意見書
    、九十年九月二十日府覆議字第九Ｏ一八０八號函在卷可參。
  (3)本件被害人甲○○係因此次車禍，受有如事實欄所載之傷害，而被告之過失駕車
    行為，與告訴人所受之傷害間，復具有相當因果關係，雖被害人甲○○與本件車
    禍之發生亦有疏失，但既由於被告之過失併合而為危害發生之原因，被告之刑責
    ，當不能因此相抵而解免，僅可供量刑之斟酌而已。本件事證明確，被告過失傷
    害犯行，可以認定。
三、核被告丙○○所為，係犯刑法第二百八十四條第一項前段之普通過失傷害罪。又
    被告無駕駛執照駕車肇事致人受傷，應依道路交通管理處罰條例第八十六條第一
    項規定，加重其刑。原審依刑法第二百八十四條第一項、第四十一條第一項前段
    ，道路交通管理處罰條例第八十六條第一項，罰金罰鍰提高標準條例第一條前段
    、第二條，並審酌被告之生活狀況、品行、智識程度、犯罪所生之危險或損害、
    過失程度、告訴人所受之傷害，及被害人於本件車禍之發生，亦具肇事因素，而
    被告於車禍後，業已為被害人支付約新台幣六萬餘元之醫藥費等一切情狀，量處
    被告拘役五十日，並諭知如易科罰金，以三百元折算一日，認事用法及量刑均無
    不當。檢察官上訴意旨依告訴人之聲請，指摘原判決量刑過輕，為無理由，應予
    駁回。
據上論結，應依刑事訴訟法第三百六十八條，判決如主文。
本案經檢察官洪泰文到庭執行職務。
中    華    民    國      九十        年    十二      月      卅一      日
                                  臺灣高等法院臺南分院刑事第一庭
          審判長法官  黃    三    哲
                                            法官  陳    珍    如
                                            法官
右正本證明與原本無異。
不得上訴。
                                      法院書記官  陳    淑    貞
中    華    民    國      九十一      年      一      月     三         日
附錄本案論罪科刑法條全文
刑法第二百八十四條第一項前段：
因過失傷害人者，處六月以下有期徒刑、拘役或五百元以下罰金。


司法院資訊處製作；財團法人民間司法改革基金會備份。
